# 请教陈老师关于"quasi-equity loan"

提问人：gwyuan 时间：2011-07-20 19:51:36
陈老师您好！在香港的年报当中，"Investment in subsidiaries"里面会有一些"Loan to subsidiaries"管理层认为是quasi-equity loan，以后不需要子公司偿还。子公司帐上通常也只当作往来款记在"其他应付款"。对于这种情况，有如下问题想请教陈老师，谢谢！
1. HKAS1里面并没有关于"quasi-equity loan"的具体定义，那在什么情况下才可以把对这部分子公司借款视同权益性投资的一部分呢？HKFRS有没有具体的要求？以后还能重分类吗？个人认为这不应该只由管理层层面(声明书)可以决定。
2. 子公司层面，若认同管理层视同"quasi-equity loan"，这部分借款虽然仍记在"其他应付款"，但已经不附合金融负债的定义了。
如果该子公司单家报表需要进行外币报表折算，这部分"其他应付款"应该使用资产负债表日汇率还是视同为所有者权益项目适用历史汇率呢？（假设该子公司的借款方为最终控股股东，目前需要进行外币报表折算以编制跟其直接股东的合并财务报表）。我的理解是，如该借款确定不需偿还，是否不应产生外币报表折算差额，即用历史汇率，但是HKAS21也并没有针对这种情况具体说明。

回答人：chenyiwei
根据具体情况和所能获得的证据，对照HKAS 32的规定判断是应当作为权益工具还是债务工具。个人理解，子公司确认为权益工具至少应当满足：（ 1 ）母公司已正式通知子公司该笔款项无需偿还（注意必须是债权人通知债务人，仅仅是其中任何一方向审计师出具声明是不够的）；（ 2 ）取得表明该放弃债权的决策程序合规的证据（母公司的有权机构决议，有权人士签署等）；（ 3 ）确保母公司放弃债权的行为不违反有关国家或地区的法律法规和外汇管理方面的规定，因而在法律法规层面是可操作的。
如果明确子公司可确认为权益工具的，则母公司应当相应确认为一项对子公司的权益性投资，不能再反映为往来。相应地，双方对此都不再作期末汇率调整。

回答人：chenyiwei
1 、同一法人的两部分是否可以用不同记帐本位币（功能货币）的问题，准则中没有明确禁止，我理解如果确实同一企业的不同组成部分的经营环境存在重大差异的，应当可以。这里重要的问题不是是否为独立法人，而是能否明确区分经营环境存在重大差异的组成部分。但对于A公司这样的融资平台，其功能货币应当是港币还是人民币，并无定论，属于争议较大的领域。 2 、我理解“该借款虽然在资产负债表上列报在负债项目，但可以用历史汇率对其进行折算”这两点是有矛盾的。由于未明确豁免，因此偿还该笔借款的合同义务始终存在，因此B公司应当将其列报为负债似乎更为合适。而如果列报为负债，则期末应当进行汇兑损益调整。